---
title: "week_2"
format: html
---

```{r}
library(tidyverse)
library(readr)
library(skimr)
```

## Задачи

-   Загрузка датасета Ammon-1996 (у нас команда 1). 
  -   Сергей делает Occasion 1, Милана делает Occasion 2

-   (EDA) Визуализация кривых концентрация-время (спагетти-плот) В виде индивидуальных кривых (сравнение между occasion) В виде среднего +- стандартное отклонение для каждой временной точки

-   (EDA) Расчет основных ФК + визуализация распределений

-   Использование ANOVA для определения межсубъектной (Inter-individual) и внутрисубъектной (intra-individual/between subject/inter-occasion) вариабельности

-   Расчет CVinter и CVintra для каждого из ФК параметров, а также оценка вклада (в % от общей вариабельности) inter и intra компонент

-   Визуализация результатов (визуализация отклонений от среднего для каждого субъекта или любой другой вариант, который вам покажется информативным)

-   Интерпретация результатов и короткий отчет (в виде power point презентации или R markdown)

```{r}
Ammon_1996 <- read_csv("data/raw/Ammon-1996.csv")
Ammon_1996 %>% 
  group_by(occasion) %>%
  select(-study_id, -route, -subject_id, - food, -site) %>%
  skim()
```
## 1 Occasion 1 (Сергей)
### Выделение датасета с occasion 1
```{r Occasion 1}

```

### Визуализации спагетти-плот
```{r}

```

### Расчет ФК + визуализация распределений

```{r}

```

### ANOVA

```{r}

```

### CVInter, CVintra + визуализация результатов

```{r}

```


## 2 Occasion 2 (Милана)
### Выделение датасета с occasion 1

```{r Occasion 2}

```


### Визуализации спагетти-плот
```{r}

```

### Расчет ФК + визуализация распределений

```{r}

```

### ANOVA

```{r}

```

### CVInter, CVintra + визуализация результатов
```{r}

```

